臺灣臺北地方法院民事判決　　　　　　 95年度訴字第11010號
原　　　告　己○○
訴訟代理人　趙興偉律師
複　代理人　趙懷琪律師
被　　　告　長榮保全股份有限公司
法定代理人　丁○○
訴訟代理人　乙○○
　　　　　　戊○○
上列當事人間請求損害賠償事件，本院於中華民國96年11月15日
言詞辯論終結，判決如下：
    主  文
原告之訴及其假執行之聲請均駁回。
訴訟費用由原告負擔。
    事  實
一、原告起訴主張：
 (一) 原告於民國（下同）91年8月29日與被告簽署「系統保全服
    務定型化契約書，契約編號：STP091192M）」（下稱系爭保
    全契約），被告提供保全服務之範圍包括原告所有之房屋位
    於台北市○○路○段265巷42號1、2、3樓，依系爭保全契約
    第21條約定：「本契約期滿一個月前，甲乙雙方未以書面通
    知他方不續約者，自動延長一年，以後亦同。」，而系爭保
    全契約因上開之自動延長約定，現係有效存在。然於95年5
    月30日上午7點許，原告竟發現家中珠寶手錶等貴重飾物全
    都遺失，經過清點後共有6件貴重物品遭竊（詳附表），並
    向轄區警局報案。而在案發前一天即95年5月29日，原告約
    在下午5點左右返家，而家人陸續回到家中，在夜間11點至
    12 點家人就寢後，原告約莫在晚間12點30分左右將保全系
    統設定啟動，在保全系統防護服務下，如有外人或宵小欲入
    侵屋內，應會依系爭保全契約第5條約定，偵知有人侵入而
    發出警示訊號，但自原告「設定」啟動保全防護系統後，在
    防護時間內均無有任何「發報」，直至次日原告驚查發現家
    中失竊後，始悉財物上損失，並報警處理由偵查機關偵辦中
    。被告公司所提供之保全防護系統設備經過原告檢測後發現
    有失靈、不發報等瑕疵缺失存在，是被告公司就其所提供保
    全服務確有故意、重大過失之情事，原告爰依系爭保全契約
    第11條第1項、第2項之約定及民法第213條之規定，訴請被
    告依約負起債務不履行之損害賠償責任，賠償原告之損失。
    並聲明：(1)被告應給付原告新台幣（下同）1,477,000元，
    暨自本起訴書狀繕本送達翌日起至清償日止，按年息5%計算
    之利息。(2)原告願供擔保請准宣告假執行。
 (二) 對被告抗辯所為之陳述：
１、原告所主張失竊之時間，係發生於被告公司保全系統之防護
    時間內，且原告亦已盡提出確切證明之責任：
    被告爭執在95年5月29日上午12點8分2秒，系爭保全系統經
    解除後，至原告於下午5點左右返家前之家中係無人在家云
    云；惟由被告所提出之「客戶解除、設定資料流水紀錄」（
    下稱流水紀錄），原告發現家中物品失竊前後時間，家中作
    息並無異常，被告所爭執約5個小時時間，原告家中是白天
    處於有人（即清潔人員段武萍）在家之狀況，自無可能設定
    啟動系爭保全系統，該段時間亦非宵小進入住宅時間。而原
    告設定被告系統防護時間，是在家中成員熟睡時，然此段時
    間財物失竊，系爭保全系統卻未曾發出警示信號，被告自應
    負起賠償責任。又依系爭保全契約第9條第2項、第11條第1
    項及第3項之約定，原告已於依約發現失竊事件後報警處理
    ，並通知被告公司人員到場查看，且提出竊損證明資料即客
    戶損失清單及警察機關受理案件證明文件，已完全符合系爭
    保全契約之約定，即原告已盡系爭保全契約第11條第3項、
    第12條第1項第2款所指之舉證責任。
２、被告公司所提供之保全器材設備有失靈及測試不發報等瑕疵
    缺失存在：
  (1)被告雖辯稱事故發生當日95年5月29日之保全系統流水記錄
    並無異常或發報，但保全器材是否失靈，應以竊賊入侵時保
    全系統能否正常發報警示為認定，依證人即原告之夫丙○○
    之證詞內容，證人丙○○曾測試以身體（足部）越過保全房
    屋1樓庭院之紅外線感應區域範圍，惟系爭已啟動之保全防
    護系統卻未發報，足見系爭保全系統確有瑕疵存在。又原告
    在失竊案發生後，於95年5月31日發現保全系統失靈，被告
    公司即派遣所屬人員至原告家中，進行保全系統之測試，該
    人員表示「機器（紅外線感應器）放在戶外當然會鈍化」，
    「開啟（紅外線）感應器機蓋是要調整靈敏度」，在測試時
    即會有開啟機蓋調整靈敏度之情形，然而調整靈敏度及紅外
    線鈍化狀況，應係被告公司依其專業，應盡其注意義務加以
    維修保養，足認被告公司之人員未盡履行契約之義務。另95
    年6月5日被告至原告家中測試當開啟機蓋，原告發現機蓋內
    部機械器材上有水汽，而紅外線感應器之類電子器材，最忌
    水分造成電路短路，影響感應效能，且在裝設系爭保全設備
    之長達數年間，被告公司未以專業維修檢測保持器材之功用
    ，致其所提供之保全器材有上列之瑕疵，如何謂其能正常發
    報。
  (2)又依證人翁錦明證稱，測試當時原告是以在紅外線區域走動
    為測試，後才於測試後再以手揮動表示沒有發報云云；但另
    一證人吳全鎔卻指稱原告原來之測試方法即為用手揮動，上
    開證人證詞顯有矛盾之處，況三樓陽台來回走動時間很短，
    約一秒即可觸到紅外線防護範圍，何以第一次與第二次發報
    時間相隔15秒，顯見有未發報情形，又被告公司向原告保證
    有紅外線監控及無生命財產安全上疑慮，現在又說要讓紅外
    線感應器發報是有條件的，被告顯未盡其應依約提供無瑕疵
    保全服務之義務。另證人甲○○雖證稱當天僅作門卡測試未
    走到裡面，對於原告之夫伸腳跨越紅外線設定卻未發報情形
    不知情云云，然由「95年7月1日當天系爭保全系統流水資料
    記錄」可知，測試卡片前後需時僅不到10秒即可完成一次測
    試，但在「10:28:37解除」後進行「10:46:59設定」，以及
    其後之「10:47:35解除」，前者前後相差18分22秒，後者前
    後相差36秒；可見證人當時並非在原告家中之大門讀卡機前
    ，而係發現上開紅外線不發報狀況而有暫時中斷測試之情形
    ，證人證稱不知悉，顯有隱匿事實不足採信。
  (3)再者，被告雖辯稱測試卡片並非舊有報廢卡片，而係95年6
    月5日加發之卡片云云，然原告所指測試之舊卡，係92及93
    年申報遺失報廢之卡片，爾後發現尋獲之失卡（應已更改設
    定報廢），與95年6月5日簽收單之卡片無關。
  (4)被告依系爭保全契約第6條約定，僅以電話專線傳送訊號，
    並無保證傳訊完全不會有斷線不傳訊之情形，且台北市保全
    商業同業公會96年8月20日（96）保商字第042號函文，並未
    就「串聯」或是「並聯」對於主機顯示感應器之狀況有何不
    同加以說明，實則採「並聯」方式，主機能顯示各別感應器
    之狀況，但如採「串聯」時，則僅能偵測有被觸發警報，但
    無法分辯由其中哪一個或數個感應器所發信號，是參系爭保
    全系統流水資料，是可以分辨盜警之訊號所在處，應係採「
    並聯」而非「串聯」之情形。
３、被告公司所提供之系爭保全系統服務有故意、重大過失之情
    形：
    被告公司提供之系爭保全系統除有上開所述之失靈、不發報
    等瑕疵存在外，依系爭保全契約第5條之約定，被告公司依
    約有履行防護並進行器材檢修與維護之義務，且不得超過12
    個月內，即應派員檢查標的物安全狀況及做定期檢修測試與
    保養，但從被告公司所提出之「系統年度安全檢查表」可知
    ，其年檢時間分別為「2004年2月5日」與「2005年5月7日」
    ，相距已超過12個月，雖被告辯稱因原告不同意被告後續檢
    測，故95年及96年並無有關資料可資提供，但本件原告發現
    財物失竊損失之時間為「95年5月30日」，而被告公司依約
    負有檢修維護之時點應為「95年5月6日」前即應予完成檢修
    ，是在原告主張財物失竊前，被告卻未依約完成檢測工作，
    即屬未遵守約定之違約情形。況被告所提出之系統年度安全
    檢查表，所記載之檢查項目完全未就「（紅外線）感應器」
    方面作任何之檢測或調整，可見被告並未盡到其契約義務，
    確實檢修防護器材的功能，亦未能確認防護器材是否具備防
    護功能。
４、被告公司應負之賠償責任，並無最高賠償金額限制之適用：
    依上開說明，可知被告公司對其所提供之系爭保全系統服務
    確實有故意、重大過失之情形存在，且原告已盡系爭保全契
    約第11條第3項、第12條第1項第2款之舉證責任。是依系爭
    保全契約第12條第2項之約定，被告公司不得為限制責任之
    抗辯，其應賠償原告之全部損失，不受最高賠償金額之限制
    。
二、被告則以下列等語資為抗辯：
  (一)原告無法證明其所主張之失竊物是否確係存在及遭竊：
    本件系爭保全房屋並無遭侵入之跡象，原告無法證明有竊盜
    事實之存在，因此對於是否有遭竊之事被告予以否認，又原
    告所提出之報案三聯單，僅能證明其曾向警察機關報案，並
    無法證明有竊盜乙事發生。且原告對於其所主張之失竊物品
    亦無法證明確係存在並為其所有，被告亦否認其所提出之失
    竊物保證書、鑑定書為真正。原告主張其因本件保全標的物
    失竊案之發生，致受有損害，自應依民事訴訟法第277條規
    定，就有利於已之事實，負舉證之責。
  (二)原告所主張失竊之時間，非發生於被告公司保全系統之防護
    時間內：
    縱令本件系爭保全房屋有遭竊之事實存在，惟原告對於確切
    之失竊時間點並無法提出確定之證明。且依原告所稱竊盜發
    生當日即2006年5月29日中午12點8分2秒將保全系統解除後
    直至2006年5月30日凌晨零點21分42秒使將保全系統啟動至
    設定狀態中，因此縱有竊盜事實發生，亦因保全系統未處於
    設定狀態中，並非屬於被告公司保全系統之防護期間範圍內
    ，因此對於原告所主張之失竊，被告公司無從得知，依系爭
    保全契約第11條第1項、第2項之約定，被告自無須負賠償之
    責。
  (三)被告公司所提供之保全器材設備並無失靈或測試不發報之瑕
    疵狀況：
    本件系爭保全系統之各項迴路間係採「串聯方式」，任ㄧ組
    迴路故障，會使整套保全系統無法使用，即保全系統將無法
    進行設定或解除。然本案依原告所稱其於「2006年5月29日
    晚間12點30分將保全系統設定啟動」，可知於原告所稱失竊
    之時間點，系爭保全系統係處於正常狀態中。且依2006年5
    月29日之保全系統流水紀錄資料可知，當天共有7筆流水紀
    錄，倘如原告所稱保全系統失靈，則系爭保全器材應無法為
    設定、解除？況由上開流水紀錄中亦已顯示「盜警1」之訊
    號，經被告以電話向原告家中詢問後，確定為誤觸，並經原
    告以其持有之卡片編號97號解除。是系爭保全系統設備並無
    失靈之情形。又被告公司之保全人員即證人吳全鎔、翁錦明
    於95年6月3日到原告家中進行測試時，系爭保全設備並無失
    靈之情形，原告所指系爭保全系統經其測試有不發報之瑕疵
    存在，係因其測試方法錯誤所致，經證人告以正確方式測試
    後，系爭保全設備即有發報。另被告公司為確保傳遞警訊之
    路線不因該專線傳輸暫時斷線造成訊號傳輸之中斷，被告並
    另將原告所提供保全標的物現場之家用電話線1條，作為保
    全系統訊號傳輸之備用使用，因此，絕不會有原告所稱之斷
    線或不傳訊情形存在。再者，原告以其持有已經報廢之卡片
    測試，竟能將系爭保全系統予以設定及解除，主張該系爭保
    全系統設備有失靈、瑕疵云云，惟另一組卡片係原告於95年
    6月5日所追加發給，是在客戶並未對原先所發之卡片聲報遺
    失之情況下，兩組卡片當然均可使用，是系爭保全設備並無
    任何瑕疵存在。
  (四)被告公司對其所提供之保全服務並無故意或重大過失之情形
    ：
    縱認原告已舉證證明其具有符合系爭保全契約第11條所列之
    各項要件，於適用第12條為損害賠償之請求時，因本案原告
    主張其所損失財物為「珠寶」，且依起訴書所載並未放置於
    保險櫃內，則應依系爭保全契約第12條第1項第2款但書之規
    定，作為損害賠償之計算標準，即每件最高賠償1萬元，非
    原告所主張有系爭保全契約第12條第2項約定，不受最高賠
    償金額之限制適用。
  (五)並聲明：(1)原告之訴及其假執行之聲請均駁回。(2)如受不利
    之判決，願供擔保免予假執行。
三、不爭執事項：
  (一)原告於91年8月29日與被告簽訂系爭保全契約，由被告公司
    提供保全服務，保全服務提供之範圍包括原告所有之房屋位
    於台北市○○路○段265巷42號1、2、3樓之保全標的物區域
    範圍內，依系爭保全契約第21條約定：「本契約期滿1個月
    前，甲乙雙方未以書面通知他方不續約者，自動延長1年，
    以後亦同。」，而系爭保全契約因上開之自動延長約定，現
    係有效存在。
  (二)原告於95年5月30日向台北市政府警察局大安分局報案有附
    表所示財物遭竊情形。
四、原告主張被告所提供之保全防護系統設備有失靈、不發報等
    瑕疵存在，是就其所提供保全服務有故意、重大過失之情事
    ，爰依債務不履行之損害賠償責任，請求被告賠償原告之損
    害，但為被告所否認，並以前開情詞置辯，是以本件之爭點
    即在於：(一)原告是否有財物遭竊？若有，是否發生於保全標
    的物防護時間內？(二)被告所提供之保全服務，是否有保全系
    統設備失靈、不發報等瑕疵存在，而屬故意、重大過失之情
    事？(三)原告請求之賠償金額有無理由，是否有最高賠償金額
    限制之適用？茲分述如下：
 (一) 原告是否有財物遭竊？若有，是否發生於保全標的物防護時
    間內？
１、原告主張其所有如附表所示之財物遭竊，依舉證責任分配原
    則自應由原告就財物遭竊一事負舉證責任。原告固提出財物
    證明單、照片、台北市政府警察局大安分局受理刑事案件報
    案三聯單、台北市政府警察局大安分局北市警安分刑字第09
    532469000號函為證，然報案三聯單（見本院卷第40頁）乃
    台北市政府警察局大安分局依原告報案製作筆錄後所發給之
    報案登記文件，而台北市政府警察局大安分局北市警安分刑
    字第09532469000號函（見本院卷第41頁）乃大安分局發函
    告知竊案由何人偵辦及偵辦進度，均無法證明原告確有財物
    遭竊。至附表所示財物照片及證明文件，僅證明有上開財物
    存在，亦無法證明遭竊之事實，則附表所示財物是否確實遭
    竊顯非無疑。
２、再者，依系爭保全契約第7條第2項規定：「乙方（即被告）
    對甲方（即原告）標的物之防護時間以甲方設定時間為準。
    防護時間開始時甲方將本系統予以『設定』，將防護責任移
    交乙方，至防護時間結束時，『解除』本系統之設定，由甲
    方將防護責任收回自行負責。」，原告雖主張系爭財物遭竊
    時間係在95年5月30日凌晨12時21分保全系統設定後至當日
    早上7時許發現財物不見之期間云云，惟對於其於95年5月30
    日凌晨12時21分設定保全系統時附表所示財物仍存在等情，
    原告並未舉證以實其說，則其主張財物係在95年5月30日凌
    晨12時21分至同日早上7時許之期間失竊云云，乏其依據。
    又依「客戶解除、設定資料流水紀錄」可知，原告於95年5
    月29日中午12時8分解除設定，至隔日凌晨12時21分始再為
    設定（見本院卷第76頁），原告自承其於95年5月29日晚上5
    時左右始返家，家人始陸續回到家中，則對於發現失竊前一
    日即95年5月29日中午12時8分至晚上5時許原告家人陸續回
    家之期間，保全系統並未設定，原告並未舉證證明該段時間
    有人在家中，是以縱有財物失竊，是否在該保全系統未設定
    之期間失竊，亦不無可能，原告主張財物係在保全系統設定
    時間失竊，亦難憑信。
 (二) 被告所提供之保全服務，是否有保全系統設備失靈、不發報
    等瑕疵存在，而屬故意、重大過失之情事？
１、查證人翁錦明證稱：「（是否曾到原告家中測試保全？）95
    年6月3日，管制中心派我去的，我跟吳全鎔一起去，我們是
    跟原告己○○接洽，她覺得器材有問題，要我們跟他一起測
    試，當時原告測試給我們看，她設定完系統後，來回經過紅
    外線，當時有發報，我們就告訴她系統記載正常」、「（當
    天測試，原告有無表示什麼？）當天她要測試給我們看系統
    有問題，但是測試完後系統是正常的，她說她覺得還是有問
    題，就用手去揮動遮蔽紅外線，結果沒發報，我有告訴她測
    試方法不對，我跟他說要整個遮蔽紅外線才會發報，她有說
    她還要跟公司聯絡，我們也有回報管制中心，回報當天測試
    正常，但客戶對於測試結果不滿意，希望公司再派人與她接
    洽」、「（當天測試多少次？）至少三次以上」（見本院卷
    第167頁及背面），證人吳全鎔證稱：「95年6月3日客戶申
    報器材有問題，我會同翁錦明一起去測試，當時與原告接觸
    ，在三樓的陽台測試保全系統，原告測試給我們看，當時她
    用手揮紅外線，因為她測試方式不對，我們工務人員有跟她
    講測試方法不對，後來用正確方式測試就有發報」（見本院
    院第168頁），而依當日流水紀錄顯示，11時29分23秒設定
    後，分別於11時31分10秒、11時31分25秒、11時31分30秒、
    11時41分51秒、11時47分16秒、11時47分38秒均有盜警發報
    （見本院卷第103頁），與證人所述情節相符，其等證詞應
    堪採信。再者，被告所使用之保全系統屬雙光束紅外線偵測
    器，一組雙光束遠紅外線是由投光器與受光器組成，當架設
    調整完成後，如有物體同時遮斷二道光束，即發出警報。雙
    光束紅外線，即一組紅外線同時發射二道紅外線光束。一組
    紅外線有二道光束，在警戒中遮斷任一道光束皆不會警報，
    需同時遮斷二道光束才會警報，紅外線面積為二道直徑3公
    分紅外線光束，中心間隔4.5公分，光束方向可調整等情，
    有環進企業股份有限公司96年10月15日（96）環進字第021
    號函附卷可參（見本院卷第309頁），足見以雙手揮動因不
    會同時遮斷二道光束，故系爭警報系統不會發報，此乃原告
    測試方式錯誤所致，被告辯稱保全系統並無失靈情形應堪採
    信。至原告主張三樓陽台來回走動時間很短，約一秒即可觸
    到紅外線防護範圍，何以第一次與第二次發報時間相隔15秒
    ，顯見有未發報情形云云，然原告自承測試中間有以手揮動
    紅外線情況，以正確方式測試後才發報，自難以發報時間長
    短推論系統有失靈現象。又本件保全系統裝置目的在嚇阻竊
    賊入侵，是以裝置原理在於若有人闖入紅外線警戒區，其身
    體穿越時必會同時遮斷二道紅外線光束致引發系統發報，上
    開保全系統之設置已可達到其保全之目的，而衛豐保全公司
    、太平洋保全公司、中德保全公司、良福保全公司、晶禾保
    全公司亦使用與本件相同之紅外線偵測器保全系統等情，有
    環進企業股份有限公司96年10月15日（96）環進字第021號
    函附卷可參（見本院卷第309頁），足見上述原告提供上開
    保全裝置並無未符合債之本旨情事，原告主張以手揮動紅外
    線無法發報，即認被告提供之保全裝置有瑕疵云云，顯屬無
    據，被告主張本件並無保全系統失靈情形、且所提供之保全
    裝置符合債之本旨等情，堪信為真實。
２、原告復以其夫丙○○證稱：「... 保全人員跟我太太啟動保
    全後，在那邊測試，我就坐在後花園，依通常習慣腳會跨過
    去，就觸動紅外線，但沒有發報」云云（見本院卷第165 頁
    背面），而主張本件確實有保全系統失靈情形，然當時原告
    與保全人員既在測試中，則證人以腳跨過紅外線時，是否確
    實在保全系統「設定」狀況下，尚屬有疑，且依上開保全系
    統發報原理，須同時遮蔽二道光束始會發報，證人上開證詞
    並無法證明其以腳跨越紅外線時係同時遮蔽二道光束，自難
    以此認定保全系統有失靈情況。
３、原告另主張以92年、93年報廢之卡片仍得設定啟動保全系統
    云云，然證人甲○○證稱：「（當天測試情形？）保全卡測
    試，原告說已經刪除的卡，怎麼可以用，我就去幫她測試，
    那張卡真的可以用，原告就很生氣，她要我轉告公司，請上
    層的人不要煩她，她說法庭見，我就離開了，我回去我跟公
    司回報，公司如何處理，我不清楚」、「（你去測試時，卡
    片是否已刪卡？）我不知道，是原告告訴我，這張卡片已經
    刪卡，但事實上有無刪卡我不知道」、「（卡片實際上刪卡
    沒，如何查詢？）直接打開客戶家的保全主機，接上我們公
    司小台電腦，再把卡片放入，就可以知道」、「（你當天有
    無作上開動作？）沒有」、「（插卡時有無注意主機上面的
    編碼？）不會出現，我當天沒有帶小電腦去」（見本院院第
    186頁背面、第187頁背面），是以證人證稱能設定啟動系統
    之卡片包含已報廢之舊卡片在內，乃係原告所告知，該卡片
    是否已設定為報廢，未經證人以電腦連線測試，自難認原告
    所述為可採。
４、又原告主張被告未調整靈敏度及紅外線鈍化情形，且測試時
    發現機蓋內部機械器材上有水氣，影響感應效能云云，然經
    本院依被告聲請函詢環進企業股份有限公司，其函覆稱「三
    、紅外線在室外環境中，常會遇到下雨或濃霧，所以機體內
    會有水氣（濕氣），無法避免，紅外線電路版圖有一層防水
    膠，可讓機體內有水氣之紅外線維持正常運作。本產品通過
    防水測試IP55」、「四、任何電子非電子產品皆會有老化現
    象，紅外線是在收不到訊號時，而發出警報，紅外線若有老
    化或鈍化時，接收能力會降低，發生警報的機率就會增加，
    會有太靈敏的現象」（見本院卷第309頁），是以原告主張
    之情形反而會使感應器有太靈敏之情形，而非無法發報之情
    況，原告以此主張保全系統失靈亦無理由。又本件被告除以
    「專線傳輸」外，另以原告家用電話線作為備用之「局線傳
    輸」，是以不會發生原告所稱斷線無法傳訊之情形。至被告
    94年5月7日為年度安全檢查後（見本院卷第268頁），於本
    件原告主張95年5月30日失竊時已逾契約第5條之1年時間未
    檢查，然本件保全系統既無失靈不發報之情況存在，縱被告
    未依契約第5條履行其義務亦與本件原告主張財物失竊無因
    果關係存在。
 (三) 原告請求之賠償金額有無理由，是否有最高賠償金額限制之
    適用？
    依系爭保全服務契約第12條約定：「第十二條:請求方式乙
    方（即被告）因前條第一項所負損害賠償責任，雙方同意依
    下列方式處理: 一、甲方（即原告）於損害發生後依第十一
    條第三項規定申報損失，在未超過新台幣伍仟元之範圍內，
    由乙方依據甲方申報之金額逕予賠償。二、甲方主張其損害
    逾前款金額者，於甲方舉證證明其損失財物之名稱、數量、
    進價及總金額後，由乙方按甲方之實際損害負賠償之責，其
    最高賠償金額為新台幣壹佰壹拾貳萬伍仟元。但其損失財物
    為金錢、有價證券、珠寶或其他貴重物品者，其賠償標準如
    下: 1.金錢放入裝有金庫偵測器之金庫 (保險櫃)者，最高
    賠償新台幣壹拾萬元，其未放入裝有金庫偵測器之金庫 (保
    險櫃)者，最高賠償新台幣壹萬元。2.有價證券、珠寶或其
    他貴重物品每件價值在新台幣壹萬元以上者，放入裝有金庫
    偵測器之金庫 (保險櫃)者，最高賠償新台幣參萬元，其未
    放入裝有金庫偵測器之金庫 (保險櫃)者，最高賠償新台幣
    壹萬元。前項第二款之情形，甲方能證明乙方有故意或重大
    過失者，不受最高賠償金額之限制。」，本件原告主張附表
    所示6件財物遭竊，請求被告賠償1,477,000元，然其並未舉
    證證明被告有故意或重大過失情形，自應受上開最高賠償金
    額之限制。
五、綜上所述，原告並未舉證證明有附表所示財物遭竊、且遭竊
    時間係在防護期間內，又本件保全系統並無失靈不發報之情
    況，且原告應受最高賠償金額限制，是以原告依系爭保全契
    約第11條、民法第213條規定，請求被告給付原告1,477,000
    元，暨自本起訴書狀繕本送達翌日起至清償日止，按年息5%
    計算之利息，為無理由，應予駁回。原告之訴既經駁回，其
    假執行之聲請亦失所依附，應併予駁回。
六、結論：原告之訴為無理由，依民事訴訟法第78條規定，判決
    如主文。
中　　華　　民　　國　　96　　年　　12　　月　　10　　日
                  民事第五庭    法　官　蔡如琪
以上正本係照原本作成
如對本判決上訴，須於判決送達後20日內向本院提出上訴狀
中　　華　　民　　國　　96　　年　　12　　月　　10　　日
                    　　　　　　書記官　林孔華
